【裁判字號】    88,訴,499
【裁判日期】    890913
【裁判案由】    公共危險等
【裁判全文】
臺灣新竹地方法院刑事判決                          八十八年度訴字第四九九號
    公  訴  人  臺灣新竹地方法院檢察署檢察官
    被      告  丁○○
    選任辯護人  徐國禎
右列被告因公共危險等案件，經檢察官提起公訴（八十八年度偵字第七四五二號），
本院判決如左：
    主  文
丁○○無罪。
    理  由
一、公訴意旨略以：被告丁○○於民國（下同）八十八年九月十四日十二時三十分許
    ，駕駛友人林燕秋所有之車號Ｗ四五五九六號之自用小客車，沿新竹市○○街由
    東向西，往元培技術學院方向行駛，行經元培橋時，本應注意汽車行駛時，駕駛
    人應注意車前狀況，隨時採取必要之安全措施，且依當時情形，並無不能注意之
    情事，竟未注意車前狀況，並隨時採取必要之安全措施，適告訴人戊○○在其前
    方，由南往北穿過元培街上後，遭被告駕駛上開車輛擦撞倒地，致告訴人受有左
    足第五蹠骨骨折之傷害。詎被告於肇事後，並未下車查看，旋即駕車逃離現場，
    ，因認被告涉有刑法第二百八十四條第一項之過失傷害罪嫌及同法第一百八十五
    條之四駕駛動力交通工具致人受傷逃逸罪嫌云云。
二、按犯罪事實，應依證據認定之，無證據不得推定其犯罪事實；又不能證明被告犯
    罪者，應諭知無罪之判決，刑事訴訟法第一百五十四條、第三百零一條第一項分
    別定有明文。
三、公訴人認被告涉有刑法第二百八十四條第一項之過失傷害罪嫌及同法第一百八十
    五之四駕駛動力交通工具致人受傷逃逸罪嫌，無非係以證人甲○○、證人即事發
    當時行經該地之丙○○、乙○○之證述及告訴人戊○○之指訴，並有診斷證明書
    一紙為其論據。
四、訊據被告丁○○堅決否認有何公訴人所指之犯行，辯稱：案發當日，其未曾向證
    人林秋月借用前述車輛，亦不曾駕車行經該地，更不曾駕車撞傷告訴人等語。經
    查：
(一)證人即案發時位於肇事車輛左後方之行人乙○○於警訊中及本院調查時，均僅證
    稱：案發當時，我在該自小客車之斜後方（左後方），而且該車車窗貼有隔熱紙
    ，所以看不到車內，但車號看得非常清楚等語（以上詳偵卷第十七頁警訊筆錄）
    ；（問：你當時何以會在元培橋附近？）當時：：：，我是在車子左後方之對街
    ，我聽到碰一聲，我就尖叫，後來看見車子往前慢慢開，以為要停下來，有（誤
    載為「為」字，）記下車號，後來車子又開走；（問：你有無看到車內有幾人？
    ）看不到；（問：何以看不到？）車子的玻璃黑黑的等語（以上詳本院八十九年
    二月二十二日訊問筆錄），是證人乙○○當時雖記下肇事車輛之車牌號碼，唯並
    未目睹該肇事車輛之駕駛人，故其所為之證言，僅得證明前述車輛確有於前揭時
    、地經過之事實，而無法證明該車輛當時之駕駛人為何人。
(二)另證人即當時行走在肇事車輛左側對街之行人丙○○於警訊中雖證稱：（問：當
    時經過情形？）案發當時，我在被害人戊○○旁邊，看見肇事車輛把被害人撞倒
    後，停車搖下車窗，怒斥被害人後，就開車往玄奘路方向走了；（問：肇事車輛
    當時車上有幾個人，性別、特徵為何？）只有駕駛人一人，是女孩子，留長頭髮
    （有染髮），綁馬尾，化濃粧，濃眉、嘴大、唇薄，穿著我不記得了，只記得穿
    藍色背心；（問：經指當場指認肇事車輛及涉嫌肇事人，是否與你案發當時相同
    ？）是，相同。肇事車輛與駕駛人都相同（八十八年九月二十日中午十二時於中
    華派出所指認無訛）；（問：經你當場指認肇事駕駛人，就是本案嫌疑人丁○○
    無誤？）是的，就是她沒有錯（但頭髮已經剪短）等語（以上詳偵卷第十四、十
    平頁警訊筆錄），唯經證人丙○○於本院具結後卻證稱：（問：你知道當時肇事
    車輛是在什麼位置？）我是往學校走，車子在我左後方與我同向；（問：你當時
    在警局，有否指認車主及涉嫌駕車的人嗎？）我有指認，但覺得二個人都不像；
    （問：你在警訊不是有指認丁○○駕車？〈提示警訊筆錄〉）當時我有說不太像
    ，但被害人的父親說可能是光線的問題，同時駕駛是在車內，後來警察寫好筆錄
    ，就給我簽，我沒有仔細看過。筆錄內所形容駕駛者的狀態是我講的沒有錯；（
    問：駕駛者撞到人時，你何以會看到他的人？）當時撞到人後，車子就停在我的
    左側，駕駛者還搖下副駕駛座的車窗，並說你走這麼旁邊幹嗎，就將車子直接開
    走了。（問：當時被害人行進的方向？）在我後面由對街走過來，我聽到砰的一
    聲，被害人整個倒在地上，被害人往路邊倒等語（以上詳本院八十九年五月二十
    日訊問筆錄），是證人丙○○固曾目睹當時肇事車輛上之駕駛人，並於警訊時指
    認確係被告所駕駛，唯其於本院訊問時，卻稱警訊當時其並無法明確指認肇事車
    輛究係被告或證人甲○○所駕駛，是警訊筆錄就此部分之記載，與證人丙○○當
    時所證並不相符，是其於警訊中所為之證言筆錄，是否可採，顯有可疑。
(三)至於告訴人戊○○於警、偵訊中及本院審理時，雖亦均證稱確係被告駕駛車輛撞
    及伊，並非證人即車主甲○○駕車等語，唯依其於本院審理時所述：（問：你被
    車子撞了以後車子有無停下來？）有的。當時車子的右前輪壓到我的腳，車子就
    停下來，我人倒在右前門旁；（問：當時有一位同學丙○○，是在何位置？）我
    只知道有人扶我，但我不知道是誰，丙○○是後來教官找來的；（問：當時這輛
    車子右側窗戶本來是關著，還是開著？）是關著，後來駕駛人有把右前窗搖下並
    罵我，所以我有看到駕駛人；（問：你看到駕駛人是否在場這位被告？）是的。
    當時她還有帶墨鏡；（問：你在警局指認被告及車主時他們有無帶墨鏡？）都沒
    有；（問：你何以如此肯定？）因為當時警察有請他們坐在車子裡讓我看；（問
    ：你從車外看到車內駕駛人看到駕駛人的時間約多久？）約二秒鐘，我是站起來
    的時候看到的（以上詳本院八十九年八月三十日審理筆錄），足徵本案肇事者，
    於肇事時係著墨鏡，而告訴人於事後警訊中指認肇事者時，被告丁○○及證人甲○○二人均未著墨鏡，故其是否有誤指之可能，不無疑義。況當時告訴人當時看
    見肇事者之時間僅約二秒鐘，參以其與肇事者並不相識，其是否可於短時間內，
    即認清肇事者之面容，而無誤指之虞，亦有可疑。
(四)末查，證人甲○○於警、偵訊中及本院調查時，雖均堅稱：當日確係被告丁○○
    向其借用前述車輛，其當日並未駕車行經前述肇事案發地點等語，唯被告迭於警
    、偵訊中及本院審理時，堅決否認借車之事，且證人甲○○所證之還車經過，即
    係與被告約定於下午二時許，請被告直接將車停在新竹市大潤發賣場地下室停車
    場，鑰匙請被告用東西包住，藏於地下室出口附近的垃圾桶縫隙中即可，事後約
    一點半時，其至地下室，就看見車子等語，要與一般人還車均會親交鑰匙甚至車
    輛之方式有別，已令人起疑。且此件究係何人肇事，與證人甲○○是否涉及刑事
    責任，關係重大，亦難以證人甲○○有瑕疵之證言，即認本案係被告駕車肇事。
(五)綜上所述，證人乙○○、丙○○、甲○○等人所證及告訴人戊○○之指訴，或未
    親見肇事者，或其證（指）訴存有上開疑義，而無從遽認本件係被告駕車肇事，
    經本院徵得被告丁○○及證人甲○○同意後，分別於不同時日，送其二人至法務
    部調查局接受測謊結果，證人甲○○對於(1)當天丁○○確有向渠借用汽車；(2)戊○○不是渠駕車撞及受傷的之問題，經測試後均呈情緒波動反應，應係說謊。而
    被告丁○○對於(1)其未開車經過元培橋；(2)其未開車碰戊○○之問題，經測試後
    無情緒波動反應，應未說謊，有該局八十九年三月十六日（八九）陸（三）字第
    八九０一六四三一號、同年七月七日（八九）陸（三）字第八九０四八０二三號
    鑑定通知書二紙在卷可稽，綜合以上判斷，本院認此件車禍肇事者，應非被告丁○○，而係車主即證人甲○○，被告所辯並未向車主即證人甲○○借車，亦未駕
    車及告訴人等語，應堪採信。公訴人所舉之證據不足以證明被告犯罪，雖告訴人
    確係遭車輛撞及受傷，唯既證明係證人甲○○所為，揆諸前揭說明，既證明並非
    被告犯罪，依法即應諭知無罪之判決。
五、至於證人甲○○是否涉有刑法第二百八十四條第一項之過失傷害及同法第一百八
    十五條之四駕駛動力交通工具致人受傷逃逸罪責，應由檢察官另行偵處。
據上論斷，應依刑事訴訟法第三百零一條第一項，判決如主文。
本案經檢察官羅雪梅到庭執行職務。
中  華      民      國      八十九      年    九    月    十三      日
                                      臺灣新竹地方法院交通法庭
                                          法  官  張  百  見
右正本證明與原本無異。
如不服本判決，應於判決送達後十日內向本院提出上訴狀( 應附繕本 )，上訴於
臺灣高等法院。
                                          書記官  陳  進  楷
中      華      民      國      八十九      年    九    月    十三      日


司法院資訊處製作；財團法人民間司法改革基金會備份。
